* GENERIC_TRIODE — minimal Koren-style triode formatting reference.
*
* Этот файл — не реальная лампа, а живой пример формата для
* пользователей, добавляющих свои модели. Скопируй, переименуй,
* подставь параметры конкретной лампы (см. T031 — Tube-curve-fitting).
*
* Для реальных моделей см. соседние файлы: 12AX7, 6SN7, EL34 и др.
*
* tube_type: triode
* Pins: P (plate), G (grid), K (cathode).
.SUBCKT GENERIC_TRIODE P G K
* Inline parameters (Koren equation):
*   MU=20  — gain.
*   EX=1.4 — current exponent (typically 1.3-1.5).
*   KG1=1500 — current scaling.
*   KP=80  — plate voltage cutoff sharpness.
*   KVB=300 — internal "knee" voltage.
E1 7 0 VALUE={V(P,K)/80*LN(1+EXP(80*(1/20+V(G,K)/SQRT(300+V(P,K)*V(P,K)))))}
G1 P K VALUE={(sgn(V(7))*pwr(abs(V(7)),1.4)+sgn(V(7))*pwr(abs(V(7)),1.4))/1500}
C1 G K 2p
C2 G P 2p
C3 P K 1p
RGI G K 1MEG
.ENDS GENERIC_TRIODE
